【裁判字號】    97,訴,472
【裁判日期】    970411
【裁判案由】    毒品危害防制條例
【裁判全文】
臺灣臺北地方法院刑事判決               97年度訴字第472號
公  訴  人  臺灣臺北地方法院檢察署檢察官
被      告  甲○○
                    （另案在臺灣臺北監獄執行中）
上列被告因違反毒品危害防制條例案件，經檢察官提起公訴（九
十六年度毒偵字第三九○○號），被告於本院準備程序中就被訴
事實為有罪之陳述，經告知簡式審判程序之旨，並聽取公訴人及
被告之意見後，本院合議庭認為適宜由受命法官獨任進行簡式審
判程序而裁定改由受命法官獨任進行簡式審判程序審理，判決如
下：
    主  文
甲○○施用第一級毒品，累犯，處有期徒刑壹年。
    事  實
一、甲○○前因施用第一級毒品海洛因案件，經臺灣臺北地方法
    院檢察署檢察官聲請本院以九十三年度毒聲字第四六八號裁
    定送勒戒處所觀察、勒戒，並經該署檢察官將甲○○送臺灣
    臺北看守所附設勒戒處所執行觀察、勒戒後，因無繼續施用
    毒品之傾向，於民國九十三年七月二十日釋放出所，並經臺
    灣臺北地方法院檢察署檢察官於九十三年七月二十三日以九
    十三年度毒偵字第一一八三號為不起訴處分確定。於九十三
    年十二月間，因犯贓物罪，經臺灣板橋地方法院以九十三年
    度簡字五六三○號簡易判決判處有期徒刑六月確定；於九十
    四年三月間，復因犯竊盜罪，經本院以九十四年度簡字第四
    一四號簡易判決判處有期徒刑三月確定，嗣經本院以九十四
    年度聲字第八一三號裁定定應執行刑有期徒刑八月確定。於
    九十四年五月間，又因犯施用第一級毒品海洛因罪，經本院
    以九十四年度訴字第五○五號判決判處有期徒刑八月確定；
    於九十四年六月間，再因犯施用第二級毒品安非他命罪，經
    本院以九十四年度易字第七三三號判決判處有期徒刑三月確
    定，該二案件並經本院以九十四年度聲字第一四八六號裁定
    定應執行刑有期徒刑十月確定，並接續前開案件所定應執行
    刑有期徒刑八月後執行，於九十五年九月三十日縮刑期滿，
    同年十月一日執行完畢出監。於九十六年四月間，又因犯竊
    盜罪，經本院以九十六年度易字第六三五號判決判處有期徒
    刑三月、三月，應執行有期徒刑五月確定，嗣經本院以九十
    六年度聲減字第一二五五號裁定減刑為有期徒刑一月又十五
    日、一月又十五日，應執行有期徒刑二月十五日確定；於九
    十六年六月間，復因犯施用第一級毒品海洛因罪、第二級毒
    品甲基安非他命罪，經本院以九十六年度訴字第七七七號判
    決各判處有期徒刑十月、五月，應執行有期徒刑一年二月確
    定，嗣經本院以九十六年度聲減字第二六四一號裁定各減刑
    為有期徒刑五月、二月又十五日，並與前開竊盜罪定應執行
    刑有期徒刑九月確定。於九十六年十月間，另因犯竊盜罪，
    經本院以九十六年度易緝字第一四四號判決判處有期徒刑三
    月、三月、三月、三月、三月，並均各減刑為有期徒刑一月
    又十五日，並定應執行刑有期徒刑六月確定，再經本院以九
    十七年度聲字第五一九號與前開竊盜罪、施用第一級毒品罪
    、第二級毒品罪定應執行刑有期徒刑一年確定。於九十六年
    十二月間，另因犯竊盜罪，經臺灣板橋地方法院以九十六年
    度易字第三五三三號判決判處有期徒刑四月確定，並接續前
    開案件後執行（現在臺灣臺北監獄執行中，縮刑期滿日期為
    九十八年六月十五日）。
二、甲○○不知悔改，基於施用第一級毒品海洛因、第二級毒品
    甲基安非他命之犯意，於九十六年十一月十五日十三時三十
    分許，在臺北市○○區○○路四八六巷六十一號（起訴書誤
    載為臺北市○○區○○路四六八巷六十一號）住處，以將海
    洛因摻入香菸內，再以液態甲基安非他命加入香菸外燃燒之
    方式，同時施用第一級毒品海洛因及第二級毒品甲基安非他
    命一次（起訴書將甲基安非他命誤載為安非他命，應予更正
    ）。迨其因另有案件未到案執行，而於同日十四時三十分許
    ，為警持臺灣臺北地方法院檢察署九十六年度執減更字第四
    八五一號拘票至其住處執行拘提，經甲○○同意採尿送驗，
    經警將所採尿液送臺灣尖端先進生技醫藥股份有限公司以酵
    素免疫分析法（ＥＩＡ）初步檢驗及氣相層析質譜儀（ＧＣ
    ／ＭＳ）法確認檢驗呈鴉片類（嗎啡、可待因）、安非他命
    類（安非他命、甲基安非他命）陽性反應，始知上情。
三、案經臺北市政府警察局萬華分局報請臺灣臺北地方法院檢察
    署檢察官偵查起訴後，因甲○○於本院準備程序中就被訴事
    實為有罪之陳述，本院合議庭認為適宜由受命法官獨任進行
    簡式審判程序而裁定改由受命法官獨任進行簡式審判程序審
    理。
    理  由
一、上開事實，業據被告甲○○於本院準備程序及審理中自白不
    諱，而其於九十六年十一月十五日為警查獲後所採集之尿液
    經警送臺灣尖端先進生技醫藥股份有限公司以初步檢驗－酵
    素免疫分析法（ＥＩＡ）及確認檢驗－氣相層析質譜儀（Ｇ
    Ｃ／ＭＳ）法檢驗後呈鴉片類（嗎啡、可待因）、安非他命
    類（安非他命、甲基安非他命）陽性反應，有臺灣尖端先進
    生技醫藥股份有限公司九十六年十一月二十八日濫用藥物檢
    驗報告一份在卷可查，是被告之任意性自白顯與事實相符。
    查被告因犯施用毒品之違反毒品危害防制條例案件而有上開
    如事實欄一所載之觀察勒戒暨論罪科刑等情，有臺灣臺北地
    方法院檢察署檢察官九十三年度毒偵字第一一八三號不起訴
    處分書、本院九十四年度訴字第五○五號刑事判決、九十四
    年度易字第七三三號刑事判決、九十六年度訴字第七七七號
    刑事判決、臺灣高等法院施用毒品案件紀錄表及臺灣高等法
    院被告前案紀錄表等在卷可參。綜上，本案事證明確，被告
    於如事實欄二所載之時、地施用第一級毒品海洛因及第二級
    毒品甲基安非他命犯行堪以認定，應予依法論科。
二、查海洛因屬毒品危害防制條例第二條第二項第一款所稱之第
    一級毒品，甲基安非他命則為同條項第二款所稱之第二級毒
    品。核被告所為，係犯毒品危害防制條例第十條第一項之施
    用第一級毒品罪及同條第二項之施用第二級毒品罪。其持有
    第一級毒品海洛因、第二級毒品甲基安非他命之低度行為分
    別為施用第一級毒品海洛因及第二級毒品甲基安非他命之高
    度行為所吸收，均不另論罪。被告以一施用行為同時觸犯上
    開二罪名，為想像競合犯，應依刑法第五十五條之規定，請
    從一重依毒品危害防制條例第十條第一項之施用第一級毒品
    罪處斷。查被告於九十三年十二月間，因犯贓物罪，經臺灣
    板橋地方法院以九十三年度簡字五六三○號簡易判決判處有
    期徒刑六月確定；於九十四年三月間，復因犯竊盜罪，經本
    院以九十四年度簡字第四一四號簡易判決判處有期徒刑三月
    確定，嗣經本院以九十四年度聲字第八一三號裁定定應執行
    刑有期徒刑八月確定。於九十四年五月間，又因犯施用第一
    級毒品海洛因罪，經本院以九十四年度訴字第五○五號判決
    判處有期徒刑八月確定；於九十四年六月間，再因犯施用第
    二級毒品安非他命罪，經本院以九十四年度易字第七三三號
    判決判處有期徒刑三月確定，該二案件並經本院以九十四年
    度聲字第一四八六號裁定定應執行刑有期徒刑十月確定，並
    接續前開案件所定應執行刑有期徒刑八月後執行，於九十五
    年九月三十日縮刑期滿，同年十月一日執行完畢出監，有臺
    灣高等法院被告前案紀錄表在卷可按，是被告受前開徒刑執
    行完畢後，五年以內故意再犯本案有期徒刑以上之罪，為累
    犯，應依刑法第四十七條第一項之規定，加重其刑。爰審酌
    被告前經觀察勒戒之矯治處遇及刑罰科處甚或執行完畢後，
    猶為本案之施用第一級毒品海洛因、第二級毒品甲基安非他
    命之行為，然其所為主要係戕害自身，並未直接積極損害他
    人之利益，犯罪之動機、目的、手段、生活狀況、智識程度
    暨犯罪後坦承犯行之態度等一切情狀，量處如主文所示之刑
    。
據上論斷，應依刑事訴訟法第二百七十三條之一第一項、第二百
九十九條第一項前段，毒品危害防制條例第十條第一項、第二項
，刑法第十一條前段、第五十五條、第四十七條第一項，判決如
主文。
本案經檢察官楊碧瑛到庭執行職務
中    華    民    國    97    年    4     月    11    日
                  刑事第七庭  法  官  黃紹紘
以上正本證明與原本無異。
如不服本判決，應於判決送達後十日內向本院提出上訴狀（應抄
附繕本）。告訴人或被害人如對於本判決不服者，應具備理由請
求檢察官上訴，其上訴期間之計算係以檢察官收受判決正本之日
期為準。
                              書記官  陳靜君
中    華    民    國    97    年    4     月    14    日
附錄本案論罪科刑所犯法條全文
毒品危害防制條例第十條
施用第一級毒品者，處六月以上五年以下有期徒刑。
施用第二級毒品者，處三年以下有期徒刑。


司法院資訊處製作；財團法人民間司法改革基金會備份。
